【裁判字號】    92,易,243
【裁判日期】    920429
【裁判案由】    贓物
【裁判全文】
臺灣彰化地方法院刑事判決                          九十二年度易字第二四三號
    公  訴  人  臺灣彰化地方法院檢察署檢察官
    被      告  丁○○
右列被告因贓物案件，經檢察官提起公訴（九十一年度偵緝字第二０一號），本院判
決如左：
    主      文
丁○○收受贓物，處有期徒刑肆月，如易科罰金，以佰元折算壹日。
    事      實
一、丁○○明知甲○○於九十年八月八日上午十時許，在其位於彰化縣埔心鄉○○村
    ○○路三六三巷五號之住處所交付車牌號碼ＡＷ—０六八二號之自小客車係來路
    不明之贓物（該自小客車係乙○○所有，於九十年八月八日上午七時許，在彰化
    縣彰化市○○里○○路○段三二六號之一旁失竊），竟仍予收受，復委由甲○○
    將丙○○所有之七Ｌ—０七五六號車牌（該車牌係丙○○將原懸掛該車牌之自小
    客車贈予丁○○使用，丁○○自行將該車牌拆下後置放於其住處）懸掛於上開車
    號ＡＷ—０六八二號自小客車上，留供其使用，其並將原ＡＷ—０六八二號車牌
    棄置於大排水溝內。嗣於九十年八月十日下午五時三十分許，在丁○○前開住處
    巷口，為警查獲。
二、案經彰化縣警察局溪湖分局報請臺灣彰化地方法院檢察署檢察官偵查起訴。
     理  由
一、訊據被告丁○○矢口否認右揭犯行，辯稱：伊並無收受、使用該車，該車是甲○○停放在距伊住處三十公尺遠的大潤發旁，甲○○從地檢署交保出來告訴伊該車
    是他偷的，伊不知道為何會懸掛丙○○的車牌，可能是甲○○與林志賢去伊家將
    丙○○寄放在伊住處的車牌偷走，在警詢時伊藥癮發作，就隨便警察寫，之後也
    沒看就蓋手印，警詢筆錄之記載不實在云云。惟查：該車牌號碼為ＡＷ—０六八
    二號之自小客車係乙○○所有，於九十年八月八日上午七時許，在彰化縣彰化市
    ○○里○○路○段三二六號之一旁失竊乙情，業據被害人乙○○於警詢中陳述綦
    詳，並有車輛竊盜─車牌失竊資料個別查詢報表─查詢車輛認可資料一份及照片
    二幀附卷可稽，是該自小客車確屬贓物無訛。被告雖於偵、審中均以前詞置辯，
    然其於警訊中已明確供述：「（警方人員在埔心鄉○○村○○路三六三巷五號巷
    口查獲一部懸掛七Ｌ—０七五六號自小客車，經查引擎號碼為ＡＷ—０六八二號
    失竊贓車，該車你於何時？何地竊取？）不是我所竊，是甲○○所竊，於九十年
    八月八日上午十時許，將該車開到我住處，再將丙○○寄放在我住處的牌照七Ｌ
    —０七五六號（車牌）裝在該部贓車上，交給我使用。」「（你於何時將贓車駕
    駛使用？）於九十年八月八日約十一時許，我駕駛該贓車外出兜風使用。」「（
    該部贓車ＡＷ—０六八二號牌照二面現在何處？）我將ＡＷ—０六八二號贓車牌
    照二面丟到不知何處大排水溝內。」「（甲○○為何要偷竊ＡＷ—０六八二號贓
    車供你使用？於何處偷竊是否知道？）甲○○來到我住處看我沒有車輛使用，就
    幫我偷竊該部贓車，交給我使用，我不知道甲○○於何時、何地竊得該車。」等
    語（見警卷第三頁至第四頁筆錄），其就收受上開贓車之情節描述甚詳，應非憑
    空捏造，且證人甲○○亦於警詢中指述：警方於丁○○住處巷口所查獲之改懸掛
    七Ｌ—０七五六號車牌之自小客車是丁○○平常代步所用的車輛，因伊常在丁○○住處出入，常見丁○○駕駛該車，伊曾聽他提過該車是贓車，大概在九十年八
    月八日時曾見他開此車等語（見警卷第八頁筆錄），核與被告於警詢中所供述曾
    使用該車之情節相符，雖證人甲○○未自白上開車輛是伊所竊取，然其上開指述
    既與被告供述情節相符，尚難僅以其未坦承全部犯行，而遽認其上開指述亦不可
    採信，況證人即彰化縣警察局溪湖分局埔心分駐所員警徐志明亦於本院調查時結
    證稱：本案是伊等於丁○○住處的桌上查獲丙○○的行照，又於丁○○住處的巷
    口發覺懸掛丙○○所有車牌之車輛，伊等便查該車的引擎號碼，才發覺是贓車，
    該車停放之位置是離丁○○住處四、五公尺左右，不是在大潤發旁邊查獲的，大
    潤發離丁○○住處約四十公尺左右等語，足見本案是因證人在被告住處尋獲丙○○之行照，復於被告住處附近發現懸掛丙○○所有車牌號碼之車輛，始循線獲悉
    上情，若被告未有使用該車之情事，何需將該車改懸掛其所持有之行照號碼之車
    牌？甚而在其住處附近為警發覺？是被告確曾駕駛上開車輛等情，應堪認定，益
    徵被告於警詢中之供述，洵非無據。至被告雖另辯稱其於警詢中藥癮發作，而任
    警員任意編寫筆錄云云，然證人徐志明已於本院調查時結證稱：「（被告於警詢
    中是否有自己供述該車是他竊得？）他是說是甲○○將該車交給他，他再將丙○○寄放給他的車牌懸掛在該車上。（警詢時丁○○是否有藥癮發作？）查獲當天
    晚上因丁○○身體狀況不佳，他不同意訊問，我們就等到隔天早晨才作筆錄，作
    筆錄時丁○○的精神狀況都很正常，筆錄也都有給丁○○本人確認過再簽名，警
    詢中確實是由被告自己供述，我依他供述的記載，不然我們也不會知道是甲○○
    交給他的。」等語，復經本院查閱被告丁○○之警詢筆錄，被告於九十年八月十
    日（即查獲日）晚上八時許為警第一次詢問時，確實拒絕詢問，迄翌日（十一日
    ）上午七時許，始同意接受詢問，且經警詢問製作筆錄後，於筆錄末之被訊問人
    欄下簽名並按耐指印，以示其確已確認上開筆錄內容，有警詢筆錄足憑，堪認證
    人徐志明確係讓被告休息一整晚後，待其身體狀況較佳時，始為警詢筆錄，被告
    事後空言辯稱警詢筆錄非其自由供述，顯屬無據，再參諸經驗法則，被告於案發
    當初之陳述應較少權衡利害得失或受不當之干預，比之事後翻異之詞，自較可信
    ，綜上所陳，足認被告於警詢中之供述應與事實相符，洵堪採信，其事後所辯，
    顯係為圖卸責一再飾詞以辨，不足採信。本件事證明確，被告上開犯行應堪認定
    。
二、核被告所為，係犯刑法三百四十九條第一項之收受贓物罪。爰審酌被告前已有施
    用毒品等前科紀錄，素行不佳、犯罪之動機、目的僅為圖得一時之便利，卻造成
    他人生活之不便，並影響他人尋回所失竊之物，暨審酌贓物之價值，及其犯罪後
    猶未能坦承犯行等一切情狀，量處如主文所示之刑，並諭知如易科罰金之折算標
    準，以示懲儆。
據上論斷，應依刑事訴訟法第二百九十九條第一項前段，刑法第三百四十九條第一項
、第四十一條第一項前段，罰金罰鍰提高標準條例第一條前段、第二條，判決如主文
。
本案經檢察官孫沛琦到庭執行職務。
中      華      民      國    九十二    年      四      月    二十九    日
                              臺灣彰化地方法院刑事第一庭
                                    審判長法官  葉  榮  郎
                                    法      官  洪  志  賢
                                    法      官  簡  璽  容
右正本證明與原本無異。
如不服本判決，應於判決送達後十日內向本院提出上訴狀( 須附繕本 )。
告訴人或被害人對於判決如有不服具備理由請求檢察官上訴者，其上訴期間之計算係
以檢察官收受判決正本之日期為準。
       法院書記官  王  惠  嬌
中      華      民      國    九十二    年      四      月      三十    日
刑法第三百四十九條第一項
收受贓物者，處三年以下有期徒刑、拘役或五百元以下罰金。
搬運、寄藏、故買贓物或為牙保者，處五年以下有期徒刑、拘役或科或併科一千元以
下罰金。
因贓物變得之財物，以贓物論。


司法院資訊處製作；財團法人民間司法改革基金會備份。
